臺灣臺北地方法院民事判決
110年度勞訴字第244號
原      告  蔡金順（CHAI KIM SOON）    

訴訟代理人  蔣宗翰律師
被      告  頂威企業有限公司

法定代理人  黃惠美  


上列當事人間請求給付資遣費等事件，本院於民國111年1月12日
言詞辯論終結，判決如下：
    主  文
一、被告應給付原告新臺幣伍拾陸萬肆仟零參元，及其中新臺幣
    肆拾伍萬柒仟肆佰零玖元自民國一一○年八月二十六日起，
    其餘新臺幣壹拾萬陸仟伍佰玖拾肆元自民國一一○年十二月
    八日起，均至清償日止，按年息百分之五計算之利息。
二、被告應提繳新臺幣柒萬伍仟參佰陸拾貳元至原告之勞工退休
    金專戶。
三、被告應開立非自願離職證明書予原告。
四、原告其餘之訴駁回。
五、訴訟費用（除減縮部分外）由被告負擔百分之九十三，餘由
    原告負擔。
六、本判決第一項得假執行。但被告如以新臺幣伍拾陸萬肆仟零
    參元為原告預供擔保，得免為假執行。
七、本判決第二項得假執行。但被告如以新臺幣柒萬伍仟參佰陸
    拾貳元為原告預供擔保，得免為假執行。
    事實及理由
壹、程序方面：
一、按訴狀送達後，原告不得將原訴變更或追加他訴，但擴張或
    減縮應受判決事項之聲明者，不在此限，民事訴訟法第255
    條第1項但書第3款定有明文。查原告起訴聲明第1項原為：
    被告應給付原告新臺幣（下同）68萬5,036元，及其中45萬7
    ,409元自民國110年8月26日起，其餘22萬7,627元自起訴狀
    繕本送達翌日起，均至清償日止，按年息5%計算之利息（見
    本院卷第7頁）。嗣於110年11月10日言詞辯論期日，當庭變
    更聲明第1項請求之金額為60萬9,674元（見本院卷第139頁
    ），經核原告所為變更屬減縮應受判決事項之聲明，揆諸前
    揭規定，應予准許。　
二、本件被告經合法通知，未於言詞辯論期日到場，核無民事訴
     訟法第386條所列各款情形，爰依原告之聲請，由其一造辯
    論而為判決。　
貳、實體方面：
一、原告主張：原告自104年4月1日起受僱於被告，在新北市板
    橋區Mega City板橋大遠百地下室之「聖加海南雞肉飯」擔
    任店長，約定月薪為新臺幣（下同）4萬5,671元（下稱系爭
    勞動契約），然被告積欠原告110年5月份工資1萬2,153元、
    110年6月份工資3萬2,261元、110年7月份工資3萬6,951元未
    給付，原告嗣於110年8月24日依勞動基準法（下稱勞基法）
    第14條第1項第5、6款規定，以存證信函向被告為終止系爭
    勞動契約之意思表示，經被告於110年8月25日收受。惟被告
    尚積欠原告110年5至7月份工資8萬1,365元、特別休假未休
    工資5萬226元、國定假日出勤加倍工資27萬7,004元、資遣
    費15萬5,408元及預告期間工資4萬5,671元未給付；另應提
    繳退休金差額7萬5,362元至原告之勞工退休金專戶，並開立
    非自願離職證明書予原告，爰依系爭勞動契約約定、勞基法
    第22條第2項、第38條、第39條、勞工退休金條例（下稱勞
    退條例）第12條第1項規定，以及類推適用勞基法第14條、
    第16條、第17條規定，請求被告給付60萬9,674元併計付法
    定遲延利息；依勞退條例第6條、第14條第1項、第31條第1
    項，請求被告提繳7萬5,362元至原告之勞工退休金專戶；依
    勞基法第19條、就業保險法第11條第3項規定，請求被告開
    立非自願離職證明書予原告等語，並聲明：㈠被告應給付原
    告60萬9,674元，及其中45萬7,409元自110年8月26日起，其
    餘15萬2,265元自起訴狀繕本送達翌日起，均至清償日止，
    按年息5%計算之利息。㈡被告應提繳7萬5,362元至原告之勞
    工退休金專戶。㈢被告應開立非自願離職證明書予原告。㈣就
    聲明第1、2項部分，願供擔保，請准宣告假執行。
二、被告未於言詞辯論期日到場，亦未提出書狀作何聲明或陳述
    。
三、得心證之理由：
  ㈠原告主張之上開事實，業據其提出薪資明細表、勞工保險被
    保險人投保資料表、勞工退休金個人專戶明細資料、存證信
    函暨回執、新北市政府勞工局調解紀錄、LINE對話紀錄為證
    （見本院卷第37至83頁），而被告已受合法通知，既未於言
    詞辯論期日到場爭執，復未提出任何書狀以供本院斟酌，依
    民事訴訟法第280條第3項準用同條第1項之規定，應視同自
    認，堪信原告主張之事實為真。
  ㈡又原告雖主張：原告依勞基法第14條第1項第5、6款規定，終
    止系爭勞動契約，依類推適用勞基法第14條、第16條、第17
    條等規定，得請求被告給付預告期間工資4萬5,671元部分等
    語。惟按雇主依勞基法第11條、第13條但書終止勞動契約者
    ，應給付預告工資，惟預告工資之給付，於勞工依勞基法第
    14條不經預告終止契約時並不適用，此由勞基法第14條第4
    項明示僅準用同法第17條，而未準用第16條關於預告工資之
    規定，即可推知「明示其一，排除其它」之立法意旨，是勞
    工既不經預告終止勞動契約，自無權再請求雇主給付預告工
    資之理。系爭勞動契約係由原告依勞基法第14條第1項第5、
    6款規定主動終止乙節，既經認定如上，則被告自無庸給付
    預告工資，是原告主張類推適用勞基法第14條、第16條、第
    17條等規定，請求被告給付預告期間工資4萬5,671元本息部
    分，不應准許。
四、從而，原告依系爭勞動契約、勞基法第22條第2項規定，請
    求被告給付110年5月至7月份工資8萬1,365元；依勞基法第3
    8條規定，請求被告給付特別休假未休工資5萬226元；依勞
    基法第39條規定，請求被告給付國定假日出勤加倍工資27萬
    7,004元；依勞退條例第12條第1項規定，請求被告給付資遣
    費15萬5,408元，以上總計56萬4,003元，及其中45萬7,409
    元自110年8月26日起，其餘10萬6,594元自起訴狀繕本送達
    翌日即110年12月8日（見本院卷第155頁送達證書）起，均
    至清償日止，按年息5%計算之法定遲延利息；另依勞退條例
    第6條、第14條第1項、第31條第1項規定，請求被告提繳7萬
    5,362元至原告之勞工退休金專戶；依勞基法第19條、就業
    保險法第11條第3項規定，請求被告開立非自願離職證明書
    予原告，為有理由，應予准許。逾此部分之請求，為無理由
    ，不應准許。
五、原告陳明就聲明第1、2項部分願供擔保，請准宣告假執行，
    惟本件係勞動事件，就勞工即原告之給付請求，為雇主即被
    告敗訴之判決時，依勞動事件法第44條第1項規定，應依職
    權宣告假執行，原告之聲請僅係促使本院依職權發動，無庸
    為准駁之諭知；另依同法第44條第2項規定同時宣告被告得
    供擔保，而免為假執行，並酌定相當之金額。
六、訴訟費用負擔之依據：民事訴訟法第79條。   　　
中　　華　　民　　國　　111 　年　　 1　　月　　24　　日
                    勞動法庭    法  官    莊仁杰
以上正本係照原本作成。
如對本判決上訴，須於判決送達後20日內向本院提出上訴狀。如
委任律師提起上訴者，應一併繳納上訴審裁判費。
中　　華　　民　　國　　111 　年　　 1　　月　　25　　日
                                書記官    徐語姍